# 业务重组后第一年同期报表数据的填列

提问人：咿呀娃娃 时间：2018-07-09 17:46:17
陈版，请教一下， 17 年 8 月 31 日完成借壳上市， 18 年编制半年报时，合并资产负债表用的是 17 年 12 月 31 日的数据，利润表、现金流量表呢？母公司的就正常处理对吧

回答人：chenyiwei
因为 2017 年度的合并报表已经按照反向购买基础编制，故 2018 年半年报中的合并报表前期比较数据的编制口径与 2017 年年报一致，应为会计上购买方（法律上被购买方）的 2017 年 1 ～ 6 月数据。

提问人：咿呀娃娃 时间：2018-07-12 10:55:29
陈版，还请教一下，所有者权益变动表如何填列， 18 年的是沿用 17 年反向购买的期末作为期初，加减本期增减变动为 18 年 6 月末的；
上期所有者权益变动表，这个如何填，我看有的上市公司半年报披露的所有者权益变动表与资产负债表的不一致；母公司的就用会计上的母公司的报表是吧

回答人：chenyiwei
母公司个别股东权益变动表用法律上母公司的报表延续，应无问题；合并报表中的股东权益变动表应为会计上购买方的合并口径的权益变动表。

提问人：咿呀娃娃 时间：2018-07-13 09:21:28
也就是说合并报表股东权益变动表本期的期初用的是 17 年底按照反向购买的口径编制的，与资产负债表的项目能一一对应；但上期的是会计上购买方的口径编制的，与资产负债表期初的项目勾稽不起来，这样理解对么陈版

回答人：chenyiwei
按照会计上购买方做，当然就是反向购买基础了，不应有差异的。